Config:
  hfst:
    Gen: ../../generator-gt-norm.hfstol
    Morph: ../../analyser-gt-norm.hfstol
  xerox:
    Gen: ../../generator-gt-norm.xfst
    Morph: ../../analyser-gt-norm.xfst
    App: lookup

Tests:



# todo:
# Proofread the gold standard (below)
# Then: run analyser, then correct.


  Noun - käbrāz: # Noun 168 'eng /est käbe/fin' - full paradigm
     käbrāz+A+Sg+Nom: käbrāz
     käbrāz+A+Sg+Gen: käbrā
     käbrāz+A+Sg+Par: käbrāzt
     käbrāz+A+Sg+Dat: käbrān
     käbrāz+A+Sg+Ins: käbrāks
     käbrāz+A+Sg+Ill: [käʼbrõz, käʼbrõ, käbrõz, käbrõ]
     käbrāz+A+Sg+Ela: käbrāst
     käbrāz+A+Pl+Nom: käbrād
     käbrāz+A+Pl+Gen: käbrād
     käbrāz+A+Pl+Par: käbrīdi
     käbrāz+A+Pl+Dat: käbrādõn
     käbrāz+A+Pl+Ins: käbrādõks
     käbrāz+A+Pl+Ill: käbrīž
     käbrāz+A+Pl+Ela: käbrīst

